最高法院刑事判決　　　　　　　　　　　　　　　　　九十三年度台上字第九三號
　　上　訴　人　甲○○
　　　　　　　　　　　　（另案在台灣高雄第二監獄執行中）
右上訴人因違反槍砲彈藥刀械管制條例案件，不服台灣高等法院高雄分院中華民國九
十二年十月七日第二審判決（九十二年度上訴字第一五七五號，起訴案號：台灣高雄
地方法院檢察署九十二年度偵字第八五０七號），提起上訴，本院判決如左：
    主  文
上訴駁回。
    理  由
按刑事訴訟法第三百七十七條規定，上訴於第三審法院，非以判決違背法令為理由，
不得為之。是提起第三審上訴，應以原判決違背法令為理由，係屬法定要件。如果上
訴理由狀並未依據卷內訴訟資料，具體指摘原判決不適用何種法則或如何適用不當，
或所指摘原判決違法情事，顯與法律規定得為第三審上訴理由之違法情形，不相適合
時，均應認其上訴為違背法律上之程式，予以駁回。本件上訴人甲○○上訴意旨略稱
：上訴人固曾於警訊時供稱：總共改造三把手槍，一把為掌心雷、另一把為瓦勒牌手
槍，餘一把半成品為瓦勒牌手槍等語，於民國九十二年度聲羈字第二三五號訊問時供
稱：我買來就是這樣子，我只是把槍管打通而已，二把有打通，另一把尚未打通等語
，惟並未供陳有換裝土造金屬槍管及磨合土造金屬彈頭之行為。而鑑驗結果扣案槍彈
第一把係換裝土造金屬槍管，第二把係車通槍管內阻鐵而成，第三把則尚未改造。原
審將所有扣案三把手槍均認係上訴人所改造，並宣告沒收，違反刑法第三十八條第一
項、第二項之規定，又原審自行推論上訴人有換裝土造金屬槍管之行為，及自行推論
上訴人有使用上訴人所有之砂輪機、剉刀、砂紙等工具，磨合土造金屬彈頭以與預備
之玩具金屬彈殼緊密密合之行為，違反證據法則，並有判決不適用法則之違法云云。
惟查原審綜合其調查證據之結果，並引用第一審判決所記載之證據及理由，即依憑上
訴人於警、偵訊及第一審聲羈時不利於己之自白，證人即查獲本案之員警陳崑源之證
言、高雄縣政府警察局仁武分局搜索筆錄、扣押物品目錄表及現場照片十四張，扣案
如第一審判決附表所示之物，內政部警政署刑事警察局九十二年六月五日刑鑑字第０
九二００七四二二三號槍彈鑑定書等證據，資以認定上訴人有原判決所引用第一審判
決書記載之犯罪事實，因而維持第一審論處上訴人未經許可，製造其他可發射子彈具
有殺傷力之改造手槍未遂罪刑之判決，駁回上訴人在第二審之上訴，已詳述其所憑之
證據及理由。對於上訴人辯稱：於九十一年五月間，在高雄市左營區中山堂附近，綽
號「阿忠」之成年男子，交付寄放伊一包物品，內有本件查扣之改造槍彈、及前案（
第一審法院九十一年度訴字第三一七八號）所扣得之槍彈，並稱二、三日後即取回，
後來「阿忠」並未依約取回，伊將可使用之一支改造手槍及子彈數顆取出，置放在伊
自小客車之喇叭箱內，其餘不能使用之槍彈放在伊住處，故本件查扣之改造槍彈，亦
為綽號「阿忠」所寄放，並非伊改造的，而於查獲當日，適伊太太生產，情緒不穩定
，並警察在旁稱如承認的話可以交保，且不會打伊，伊始於警訊及第一次偵訊時承認
本件扣案之槍彈是伊改造的，又伊係從事鐵工，扣案之工具係伊工作所用，是警察自
行認定是改造槍枝的工具云云，認係事後推諉之詞，尚難採信；另上訴人辯稱：伊自
九十一年七月間起，即搬離高雄市左營區建業新村二之一號住處，而搬至高雄市○鎮
區鎮○街五之二號租住處，並於九十一年十一月間，搬至伊岳母住處，後搬至伊兄蓋
憬輝向友人謝國清借用之房屋暫住，至為警查獲時止，故伊自九十一年七月間起，即
未住居在高雄市左營區建業新村二之一號云云。證人即被告之父蓋國勝於第一審審理
時證稱：上訴人自九十一年七月間起，即搬離高雄市左營區建業新村二之一號住處，
後上訴人即未回來住過，且這段期間亦未回來，而扣案之物品均為上訴人所遺留，上
訴人搬走後該房間即無人使用等語。查係上訴人事後避重就輕及證人迴護之詞，均不
足採信；再上訴人於警訊時辯稱：扣案之監視設備係伊裝設，因伊欠朋友錢，怕朋友
上來追討，其監視之位置為一樓大門口，伊在二窗戶前挖一個小洞，只把監視鏡頭前
端伸出去云云，及於第一審審理時改辯稱：伊係因鐵材遭竊，故於九十一年五、六月
間裝置該監視器以避竊賊，該監視系統內並無裝有錄影帶云云，查亦係事後卸責之詞
，殊難採信；另上訴人請求傳訊證人朱溪泉，以證明上訴人確實於九十一年七月間即
已住在前鎮區鎮○街，而非住在高雄市左營區建業新村二之一號房屋。並請求將本案
查獲之子彈半成品與上訴人前案寄藏改造手槍案件所查獲之子彈，一同送請鑑定是否
為相同材質或同時改造者，以證明上訴人絕無改造槍械子彈之行為。及請求傳訊秘密
證人Ａ１並讓上訴人與之對質等，認本件事證已臻明確並無必要；分別在判決內加以
指駁並說明其理由。原判決所為論述，核與卷證資料相符，從形式上觀察，並無違背
法令之情形。按認事採證、證據之取捨及證據證明力之判斷，俱屬事實審法院之職權
，苟無違背證據法則，自不能指為違法。原判決對於上訴人有本件犯行，已說明其依
憑之證據及理由，對於上訴人之辯解及證人蓋國勝之證言，認不可採，亦在判決內詳
述其不予採納之理由，並無上訴意旨所指有違背證據法則及適用法則不當之違背法令
。上訴意旨所指各節，或為單純事實之爭執，並不影響全部犯罪事實之認定而可認於
原判決之主旨有影響，或原審已加審酌屬原審認事採證、證據取捨及判斷之範疇，為
其職權之適法行使，並無上訴意旨所指摘違背法令之情形，核與法律規定得為第三審
上訴理由之違法情形不相適合，應認其上訴為違背法律上之程式，予以駁回。
據上論結，應依刑事訴訟法第三百九十五條前段，判決如主文。
中　　　華　　　民　　　國　　九十三　　年　　　一　　　月　　　八　　　日
                              最高法院刑事第七庭
                                  審判長法官  莊　登　照
                                        法官  洪　明　輝
                                        法官  黃　一　鑫
                                        法官  魏　新　和
                                        法官  林　秀　夫
      右正本證明與原本無異
                                              書  記  官
中　　　華　　　民　　　國　　九十三　　年　　　一　　　月　　 十五 　　日
                                                                        Ｑ
